ACORDAO-COMPLETO-2346934

ACÓRDÃO DE RELAÇÃO

ACÓRDÃO DE RELAÇÃO 3040/2019 ATA 11/2019 - PRIMEIRA CÂMARA

Acórdão 3040/2019-TCU-Primeira Câmara
Os Ministros do Tribunal de Contas da União, reunidos em sessão da Primeira Câmara, ACORDAM, por unanimidade, com fundamento nos arts. 1º, inciso V, e 39 da Lei 8.443/92, c/c o art. 143 do Regimento Interno, em considerar legais para fins de registro os atos de concessão a seguir relacionados, e determinar o destaque do ato referente ao servidor João Claudino da Silva (XXX.766.204-XX) , para cumprimento das medidas propostas, de acordo com os pareceres emitidos nos autos:
1. Processo TC-Processo 032.615/2018-3 (APOSENTADORIA) 
	1.1. Interessados: Carlos Roberto Alves Pinto (XXX.238.334-XX) ; Josevaldo Barbosa da Silva (XXX.962.634-XX)	
1.2. Órgão/Entidade: Instituto Federal de Educação, Ciência e Tecnologia da Paraíba
	1.3. Relator: Ministro Walton Alencar Rodrigues
	1.4. Representante do Ministério Público: Procuradora-Geral Cristina Machado da Costa e Silva
	1.5. Unidade Técnica: Secretaria de Fiscalização de Pessoal (SEFIP) .
	1.6. Representação legal: não há.
	1.7. Determinar à SEFIP o destaque do ato de João Claudino da Silva (XXX.766.204-XX) para processo apartado e a realização de diligência ao órgão de origem para que:
	1.7.1. envie cópia do mapa de tempo de contribuição, bem como das certidões consideradas para o cômputo de tempo para a obtenção da aposentadoria no cargo de professor; 
	1.7.2. providencie cópia da documentação que amparou a contagem de 3 anos, 10 meses e 28 dias, a título de tempo como aluno aprendiz, bem como de eventuais elementos que possam comprovar o atendimento às exigências previstas no item 9.3 do Acórdão 2024/2005-TCU-Plenário, quais sejam: 
	“9.3.1. a emissão de certidão de tempo de serviço de aluno-aprendiz deve estar baseada em documentos que comprovem o labor do então estudante na execução de encomendas recebidas pela escola e deve expressamente mencionar o período trabalhado, bem assim a remuneração percebida; 
	9.3.2. a simples percepção de auxílio financeiro ou em bens não é condição suficiente para caracterizar a condição de aluno-aprendiz, uma vez que pode resultar da concessão de bolsas de estudo ou de subsídios diversos concedidos aos alunos; 
	9.3.3. as certidões emitidas devem considerar apenas os períodos nos quais os alunos efetivamente laboraram, ou seja, indevido o cômputo do período de férias escolares; 
	9.3.4. não se admite a existência de aluno-aprendiz para as séries iniciais anteriormente à edição da Lei n.º 3.552, de 16 de janeiro de 1959, a teor do art. 4º do Decreto-lei n.º 8.590, de 8 de janeiro de 1946”. 
	1.7.3. se for o caso, promova a oitiva prévia do inativo João Claudino da Silva (XXX.766.204-XX) , uma vez que seu formulário de aposentadoria deu entrada nesta Corte de Contas em 26/03/2014, há mais de cinco anos, nos termos do entendimento firmado pelo Acórdão 587/2011-TCU-Plenário.

Primeira Câmara

Carlos Roberto Alves Pinto (XXX.238.334-XX); Josevaldo Barbosa da Silva (XXX.962.634-XX)

WALTON ALENCAR RODRIGUES

não há.

APOSENTADORIA (APOS)

Secretaria de Fiscalização de Pessoal (SEFIP).